臺灣士林地方法院民事裁定
111年度小上字第6號
上  訴  人  乙○○  
被  上訴人  甲○○  
上列當事人間請求損害賠償事件，上訴人對於本院士林簡易庭中
華民國110年9月14日110年度士小字第1104號第一審判決提起上
訴，本院裁定如下：
    主  文
上訴駁回。
第二審訴訟費用新臺幣壹仟伍佰元由上訴人負擔。
    理  由
一、關於請求給付金錢或其他代替物或有價證券之訴訟，其標的
    金額或價額在新臺幣（下同）10萬元以下者，適用小額程序
    ；次按對於小額程序之第一審裁判之上訴，非以其違背法令
    為理由，不得為之；其上訴狀內應記載上訴理由，並表明原
    判決所違背之法令及其具體內容，暨依訴訟資料可認為原判
    決有違背法令之具體事實，民事訴訟法第436條之8第1項、
    第436條之24第2項、第436條之25分別定有明文。是當事人
    以小額程序之第一審判決違背法令為理由提起上訴時，就原
    判決如何不適用法規或適用法規不當，其上訴狀或理由書應
    有具體之指摘，並揭示該法規之條項或其內容，若係成文法
    以外之法則，應揭示該法則之旨趣，倘為司法院解釋，則應
    揭示該解釋之字號或其內容，如依民事訴訟法第469條第1款
    至第5款所列各款事由提起上訴者，其上訴狀或理由書應揭
    示合於該條款之事實，若上訴狀或理由書未依上述方法表明
    者，自難認已對原判決之違背法令有具體之指摘，其上訴即
    不合法（最高法院71年度台上字第314號裁定意旨參照）。
二、查被上訴人原審起訴之訴訟標的金額為新臺幣（下同）10萬
    元以下，原審依小額訴訟程序審理，判命上訴人應給付被上
    訴人1萬5,000元，並依職權宣告假執行。上訴人不服，提起
    上訴，上訴理由略以：上訴人當時只是希望被上訴人勿干擾
    上訴人繼續工作，不知所措而講話大聲，並未辱罵被上訴人
    。上訴人雖在本件相關刑事案件審理中，不爭執該案起訴事
    實，但此係希望息事寧人，並非承認真有此事。況上訴人學
    歷僅國中肄業，又因疫情影響旅遊業環境，致上訴人失業，
    無資力可賠償被上訴人等語。經核上開上訴意旨，僅係就原
    審取捨證據、認定事實之職權行使指摘為不當，未表明該判
    決所違背之法令及其具體內容，暨依訴訟資料合於該違背法
    令情事之具體事實。從而，上訴人提起本件上訴，既未依法
    表明上訴理由，依據前揭規定及說明，其上訴難認為合法，
    爰裁定駁回其上訴，並確定如主文所示金額之訴訟費用由上
    訴人負擔。
三、據上論結，依民事訴訟法第436條之32第1項、第2項、第444
    條第1項前段、第436條之19第1項、第95條、第78條，裁定
    如主文。
中　　華　　民　　國　　111 　年　　2 　　月　　7 　　日
                  民事第一庭審判長法  官  蕭錫証
　　　　　　　　　                法  官  劉瓊雯
　　　　　　　　　                法  官  江哲瑋
以上正本係照原本作成。
本裁定不得抗告。
中　　華　　民　　國　　111 　年　　2 　　月　　7 　　日
                                  書記官  張祐誠